【裁判字號】    97,抗,51
【裁判日期】    970226
【裁判案由】    清償債務強制執行聲明異議
【裁判全文】
臺灣高等法院臺中分院民事裁定  97年度抗字第51號
再抗告人  甲○○
代 理 人  羅宗賢律師
          黃雅琴律師
上列再抗告人因與相對人乙○○間清償債務事件，對於中華民國
97年1月22日本院所為裁定提起再抗告，茲裁定如下：
    主  文
再抗告駁回。
再抗告程序費用由抗告人負擔。
    理  由
一、本件再抗告意旨略以：再抗告人固以台灣台中地方法院94年
    度重訴字第167號和解筆錄為執行名義，然其執行標的物已
    設定本金最高限額1700萬元之抵押權，再抗告人即抵押權人
    ，而此抵押權之效力及於該本金債權所孳生之利息及違約金
    ，台灣台中地方法院自應以再抗告人所據以聲明參與分配，
    否則再抗告人以聲請拍賣抵押物之方式裁定聲請強制執行，
    即得就遲延利息受償；以和解筆錄卻不能受償，二者未盡公
    平，是原裁定就本件關於強制執行法第34條第2項之適用之
    見解有誤，且損及再抗告人之債權高達250餘萬元。請求廢
    棄原裁定，更為裁定發回臺灣高等法院台中分院等語。
二、按對於抗告法院之裁定再為抗告，僅得以其適用法規顯有錯
    誤為理由，並經原法院之許可者為限。前項許可，以原裁定
    所涉及之法律見解具有原則上之重要性者為限，民事訴訟法
    第486條第4項、第5項分別定有明文。又，所謂適用法規顯
    有錯誤，係指確定裁判違背法規或現存判例解釋者，或抗告
    法院所為之裁定，就其取捨證據自行確定之事實，適用法規
    所持法律上判斷顯有錯誤而言。至抗告法院認定事實錯誤，
    或就當事人提出之事實或證據疏於調查或漏未斟酌，僅生調
    查證據是否妥適或裁定不備理由之問題，均與適用法規顯有
    錯誤有間（最高法院63年台上字第880號及同院71年台再字
    第210號判例意旨參照）。且所謂原則上之重要性，係指該
    再抗告事件所涉及之法律問題，意義重大而有加以闡釋之必
    要者而言。又再抗告人所提之再為抗告理由，若僅屬本案實
    體之爭執，或原裁定確定事實當否之問題，亦與適用法規是
    否顯有錯誤無涉，尤無所涉及之法律見解具有原則上重要性
    之情事（最高法院94年度台抗字第33號裁定參照）。經查，
    再抗告人所指上開事項，均屬本院裁定認定事實當否及裁定
    是否不備理由之問題，與適用法規是否顯有錯誤無涉，亦不
    具法律原則上之重要性，其據此提起再抗告為不合法，應不
    予准許。
三、據上論結，本件再抗告為不應許可，爰依強制執行法第30條
    之1，民事訴訟法第486條第4項、第5項、第95條、第78條，
    裁定如主文。
中    華    民    國    97    年    2     月    26    日
                  民事第五庭    審判長法  官  林陳松
                                      法  官  古金男
                                      法  官  鄭金龍
以上正本係照原本作成。
如不服本裁定應於裁定送達後10日內向本院提出抗告理由狀（須
按他造人數附具繕本），並繳納抗告裁判費新台幣1,000元。
                                      書記官  陳振海
中    華    民    國    97    年    2     月    26    日
                                                      Ａ


司法院資訊處製作；財團法人民間司法改革基金會備份。
